【裁判字號】    97,交抗,903
【裁判日期】    970822
【裁判案由】    聲明異議
【裁判全文】
臺灣高等法院臺中分院交通事件裁定    97年度交抗字第903號
抗  告  人
即受處分人  甲○○
上列抗告人因違反道路交通管理處罰條例案件，不服臺灣臺中地
方法院中華民國97年7月4日裁定（97年度交聲字第1833號），提
起抗告，本院裁定如下：
    主  文
抗告駁回。
    理  由
一、抗告意旨略以：原裁定理由欄二部分，記載抗告人即受處分
    人甲○○（下稱抗告人）係駕駛五輪拼裝車未領有牌照載運
    「土石」；然於理由欄三部分，竟記載抗告人駕駛之拼裝車
    係用於載運「砂石」，並認抗告人被舉發當時並非農用，其
    認定有所出入；實則抗告人載運土石係因農地前遭大水沖刷
    致土石嚴重流失，為運送土石至自己農地供填補農地之用，
    而非用於營業，詎於運送路程遭警方沒入，為此懇請體諒抗
    告人需此農務車以載運農地需用之土石，請求廢棄原裁定，
    歸還此農務車等語。
二、按汽車為拼裝車輛，未經核准領用牌照行駛者，或已領用牌
    證而變更原登檢規格，不依原規定用途行駛者，處汽車所有
    人新台幣3,600元以上10,800元以下罰鍰，並禁止其行駛，
    上開車輛並沒入之，道路交通管理處罰條例第12條第1項第
    2款、第2項定有明文。
三、本件抗告人於民國（下同）97年4月9日15時20分許，在臺中
    縣東勢鎮○○路成功橋前，因駕駛五輪拼裝車未領有牌照載
    運土石行駛公路，經舉發機關即臺中縣警察局交通警察隊當
    場舉發，抗告人不服舉發而於期限內提出陳述，經處分機關
    於97年6月13日逕依道路交通管理處罰條例第12條第1項第2
    款、第2項之規定，裁決受處分人罰鍰新臺幣3,600元，並沒
    入前開拼裝車，有該通知單、裁決書等附卷可稽。抗告人於
    上揭時、地駕駛拼裝車輛，為抗告人所不爭執，其雖於原審
    主張車輛已領有牌照，亦有繳稅云云，並提出66年登記之農
    村工具臨時使用證及79、80年繳納之牌照稅收據為證，惟查
    ，抗告人之農村工具臨時使用證嗣經註銷，業據抗告人供承
    在卷，則抗告人行駛其拼裝車輛無異未經核准領用牌照而行
    駛，揆諸上揭規定，自應受原處分機關處以新台幣3, 600元
    以上10,800元以下罰鍰，並為禁止行駛、沒入車輛之處分。
    抗告人雖以前詞抗辯，惟查駕駛人駕駛拼裝車輛是否僅供農
    用，並非道路交通管理處罰條例第12條第1項第2款、第2項
    所明定之處罰要件，縱抗告人係為農地所需而駕駛拼裝車輛
    ，倘係未經核准領用牌照而行駛，亦屬應受處罰之列，況抗
    告人並未提出確切證據證明其於舉發當時駕駛拼裝車輛係為
    農用，或其拼裝車係合於農委會所規定規格之農地搬運車，
    尚難遽認抗告人之主張為真實。原裁定以抗告人所有之農用
    拼裝車之牌照早經註銷，認抗告人確有未經核准領用牌照而
    行駛拼裝車輛之違規行為，原處分機關以其違反道路交通管
    理處罰條例第12條第1項第2款之規定，裁處罰鍰新臺幣3,60
    0元，並沒入其拼裝車之處分尚無不當，而駁回其聲明異議
    ，經核並無不合。至上開拼裝車縱係供農用，與原裁定之結
    果並不生影響，抗告人據此指摘原裁定不當，洵無理由，應
    予駁回。
四、據上論結，應依道路交通案件處理辦法第26條、刑事訴訟法
    第412條，裁定如主文。
中    華    民    國    97    年    8    月    22     日
              交通法庭  審判長法  官  林  照  明
                              法  官  蔡  名  曜
                              法  官  郭  瑞  祥
上列正本證明與原本無異。
不得再抗告。
                              書記官  李  妍  嬅
中    華    民    國    97    年    8     月    22    日


司法院資訊處製作；財團法人民間司法改革基金會備份。
